【裁判字號】    89,易,230
【裁判日期】    890328
【裁判案由】    妨害自由
【裁判全文】
臺灣彰化地方法院刑事判決                          八十九年度易字第二三號
    公  訴  人  臺灣彰化地方法院檢察署檢察官
    被      告  乙○○
右列被告因恐嚇案件，經檢察官提起公訴（八十八年度偵字第一０九０四號），本院
判決如左：
        主  文
乙○○以加害自由、名譽之事，恐嚇他人致生危害於安全，處拘役伍拾日，如易科罰
金以參佰元折算壹日。緩刑參年。
        事  實
一、乙○○因對甲○○以彰化縣彰化市彰安里里長身分，無視其兄黃武忠係坐落於彰
    化市○○里○○路○段「中正宮」之現任廟祝，不顧其兄弟之意見，積極介入該
    廟之遷建及成立管理委員會事宜，疑有爭奪該廟主導權之嫌，已心生不滿；又適
    值甲○○於民國（下同）八十八年九月十九日晚間二十一時四十分許前往彰化縣
    彰化市○○里○○路三八巷十五號弔唁乙○○之父親時，在靈前式場與乙○○之
    兄黃武忠洽談其事，乃一時氣憤，當場以激斥之語氣，對甲○○嚇稱：「做里長
    事情不要管那麼多，否則要讓你好看，讓你里長免做（意指被迫辭職或被免職）
    」等語，以加害自由、名譽之事，恐嚇甲○○，使心生畏懼，致生危害於安全。
二、案經被害人甲○○訴由彰化縣警察局報請臺灣彰化地方法院檢察署檢察官偵查起
    訴。
        理  由
一、訊據被告乙○○矢口否認前揭恐嚇犯行，辯稱：當天伊僅勸甲○○不要在其兄弟
    守靈時談廟宇遷建事情，並無恐嚇甲○○之情事云云。經查：前揭事實，迭據告
    訴人甲○○於警、偵訊及本院審理時指訴甚詳，並經證人即當日目擊證人唐明哲
    於警、偵訊及本院審理時證述屬實，具結在卷。次查被告因告訴人執意主導中正
    宮遷建等事宜，已生不滿，適值告訴人於被告守父靈時，當場提及此事，使其不
    悅之事實，已據被告供承在卷。衡其情節，應認被告當時確因情緒激憤，而以粗
    暴之言詞恐嚇告訴人無訛。被告辯稱無對被害人實施恐嚇一節，係屬圖卸之詞，
    無從採信。又被告對告訴人恫稱：「做里長事情不要管那麼多，否則要讓你好看
    ，讓你里長免做」等語，推稽其語意，應係欲迫使告訴人之里長職位喪失，而損
    其職業自由及名譽，並無加害生命、身體之意思，是公訴人認被告係以加害生命
    、身體之事，恐嚇告訴人，似有未洽。又按之社會事實經驗，被告之恐嚇行為，
    亦足以令人心生畏懼致生危害於安全至明。是本案事證已臻明確，被告等犯行洵
    堪認定。驗徵社會事實經驗，
二、核被告所為，係犯刑法第三百零五條之恐嚇危害安全罪。按任何個人或團體遇有
    糾紛，應循合法管道解決，縱因相對立之他方有甚為不當之舉措，受激難耐，苟
    無合法之正當事由，法律亦不容許以危及社會公安之手段解決。本案被告乙○○
    因丁憂期間，不滿告訴人於守靈期間談及其不悅之事，一時激憤，乃出言恐嚇，
    於情雖屬難免。但既已違法自應按章論罪科刑，方符允平。爰審酌被告之素行、
    犯罪之動機、所受刺激、行為所生之危害及其他犯罪情節，並犯後態度等一切情
    狀，量處如主文所示之刑，並諭知如易科罰金之折算標準，以示懲儆。又查被告
    前未曾受有期徒刑以上刑之宣告，有台灣彰化地方法院檢察署刑案資料查註紀錄
    表及本院被告全國前案紀錄表在卷可稽，其因一時失慮而觸犯刑章，經此次偵審
    及刑之宣告後，當能知所警惕，無再犯之虞，本院認所宣告之刑以暫不執行為適
    當，併諭知緩刑三年，期其自勵自新，以觀後效。
據上論斷，應依刑事訴訟法第二百九十九條第一項前段，刑法第三百零五條、第四十
一條、第七十四條第一款，罰金罰鍰提高標準條例第一條前段、第二條前段，判決如
主文。
中      華      民      國    八十九    年      三      月    二十八    日
                                台灣彰化地方法院刑事第三庭
                                        法      官    蔡紹良
右正本證明與原本無異。
如不服本判決，應於判決送達後十日內向本院提出上訴狀( 須附繕本 )。
告訴人或被害人對於判決如有不服具備理由請求檢察官上訴者，其上訴期間之計算係
以檢察官收受判決正本之日期為準。
                                        法院書記官    鐘麗芳
中    華    民    國      八十九      年       三      月     三十      日
附論罪科刑法條：
刑法第三百零五條
以加害生命、身體、自由、名譽、財產之事恐嚇他人，致生危害於安全者，處二年以
下有期徒刑、拘役或三百元以下罰金。


司法院資訊處製作；財團法人民間司法改革基金會備份。
